【裁判字號】    97,交聲,2834
【裁判日期】    971028
【裁判案由】    聲明異議
【裁判全文】
臺灣臺中地方法院交通事件裁定    97年度交聲字第2834號
原處分機關  交通部公路總局臺中區監理所
異  議  人
即受處分人  甲○○
上列受處分人因違反道路交通管理處罰條例案件，對於交通部公
路總局臺中區監理所於民國97年10月8 日所為之裁決處分（中監
違字第裁60- ZCA148465 號）聲明異議，本院裁定如下：
    主    文
異議駁回。
    理    由
一、原處分機關略以：異議人即受處分人（下稱受處分人）甲○
    ○所有之車號7586－NB號自用小客車，於民國95年9 月17日
    3 時12分許，在國道一號南下172 公里處因「汽車行駛高速
    公路速度超過規定之最高速限（20公里以上未滿40公里）」
    之違規事實，經國道公路警察局第三警察隊泰安分隊員警依
    法逕行舉發，受處分人未於期限內到案，原處分機關遂於97
    年10月8 日以中監違字第裁60-ZCA148465號裁決書，裁處受
    處分人違反道路交通管理處罰條例第33條第1 項第1 款之規
    定，處罰鍰新臺幣（下同）4500元，並依同法第63條第1 項
    記違規點數一點，逾期則依違反道路交通管理事件統一裁罰
    標準表及裁決書處罰主文裁處，於法並無不合等語。
二、本件異議人甲○○略以：受處分人不知本件交通違規舉發通
    知單係寄送到戶籍地址，故未收到交通違規逕行告發通知單
    ，為此狀請撤銷原處分，爰聲明異議云云。
三、按汽車行駛於高速公路、快速公路或設站管制之道路，不遵
    使用限制、禁止、行車管制及管理事項之管制規則而有下列
    行為者，處汽車駕駛人新臺幣3000元以上6000元以下罰鍰，
    一、行車速度超過規定之最高速限或低於規定之最低速限，
    又汽車駕駛人有道路交通管理處罰條例第33條第1 項情形者
    ，除依原條款處罰鍰外，並記違規點數一點，道路交通管理
    處罰條例第33條第1 項第1 款、第63條第1 項第1 款分別定
    有明文。另按處理違反道路交通管理事件，有關文書送達之
    程序，依行政程序法之規定，而送達應向受送達人之住居所
    、事務所或營業所為之，又對於當事人之送達，應為送達之
    處所不明者，行政機關得依申請准為公示送達，如無人為公
    示送達之申請者，行政機關為避免行政程序遲延，認有必要
    時，得依職權命為公示送達，違反道路交通管理事件統一裁
    罰基準及處理細則第5 條及行政程序法第72條第1 項前段、
    第78條第1 項第1 款、第2 項亦分別定有明文。
四、經查：
(一)、受處分人甲○○於上開時間，駕駛車號7586－NB號自用小客
    車，在在國道一號南下172 公里處因「高速公路行車限速
    100 公里，經測時速122 公里，超速22公里（20公里以上未
    滿40公里）」之違規行為，而遭警舉發之事實，有內政部警
    政署國道公路警察局95年10月17日公警局交字第ZCA1 48465
    號舉發違反道路交通管理事件通知單及採證相片各乙紙附卷
    可參，且受處分人就此違規事實並不爭執，自堪信為真實。
(二)、上開舉發違反道路交通管理事件通知單業經原舉發機關依受
    處分人登記之戶籍地址即車籍地「臺中市○區○○街2 段9
    巷33弄60號10樓之2 」，以掛號寄送該件違規通知單，經郵
    政機關以查無此人退回，復經原舉發機關依法辦理公示送達
    等情，此有上開通知單經退回之封面（蓋有查無此人退回之
    郵戳）、國道公路警察局舉發違反道路交通管理事件通知單
    郵寄退件清冊、內政部警政署國道公路警察局第三警察隊95
    年12月14日公警三交字第0950392208號（公示送達公告）影
    本各一紙在卷可證。受處分人雖以上開情詞置辯，惟受處分
    人於異議狀中亦承認違規當時其戶籍所在地為臺中市○區○
    ○街2 段9 巷33弄60號10樓之2 ，並未辦理變更登記，此亦
    有受處分人之基本資料查詢結果乙紙在卷可佐。受處分人因
    故未居住戶籍地，本應依道路交通安全規則第23條第1 項之
    規定，向公路監理機關辦理登記；受處分人既未辦理此項登
    記，核係受處分人自己之過失，不可歸責於原舉發機關或監
    理機關。原舉發機關既無從得知異議人之實際居住處所為何
    ，依法定戶籍地址寄送違規通知單，因查無此人遭退件，而
    依法改以公示送達方式，對受處分人為送達，於法並無不合
    ，應已生合法送達之效力。準此，受處分人在經合法送達後
    ，未依指定應到案日期前到案，原處分機關依道路交通管理
    處罰條例第33條及違反道路交通管理事件統一裁罰基準表規
    定，裁處罰鍰6000元整，逾期不繳納，則依法移送強制執行
    ，經核於法尚無不合之處。從而，本件受處分人前開異議理
    由，並無所據，應予駁回。
據上論斷，應依道路交通管理處罰條例第87條第2 項、道路交通
案件處理辦法第19條，裁定如主文。
中    華    民    國    97    年    10    月    28    日
                     交通法庭   法  官  蔡美華
上正本證明與原本無異。
如不服本裁定，應於送達後5日內，向本院提出抗告狀。
                                書記官  張皇清
中    華    民    國    97    年    10    月    28    日


司法院資訊處製作；財團法人民間司法改革基金會備份。
